臺灣臺中地方法院民事裁定　100年度訴字第1092號
原　　　告　蔡佩儒
被　　　告　陳炎諄
上列當事人間損害賠償事件，本院於民國100年7月13日言詞辯論
終結，裁定如下：
    主    文
原告之訴駁回。
訴訟費用由原告負擔。
    理    由
壹、原告起訴主張：
一、原告所有坐落臺中市○○區○○路1段100號房屋於民國87年
    購入並增建2至4樓之後陽台直至頂樓。詎被告於94年間以電
    鑽鑽原告前開增建房屋之牆壁，致原告所有前開房屋牆壁龜
    裂，爰請求被告賠償房屋修繕費用新臺幣（下同）65萬元。
    且被告前開行為亦造成原告精神上之損害，併請求自99年5
    月5 日至100年6月5日止，被告按月給付5萬元之精神損失合
    計65萬元，前開損失共130萬元，但僅先請求被告給付120萬
    元。
二、兩造間雖曾於99年3月5日於臺中市潭子區調解委員會成立調
    解內容1.經協調後，被告願就原告請求：神明廳屋頂超出
    範圍退回自己所屬土地上。後面陽台遮雨棚加建部分不使
    用原告之牆壁，原告牆壁有孔要補，被告不可再黏。雙方
    同意約定於99年5月5日前完成。2.雙方互不請求任何費用。
    3.雙方願拋棄本案件其餘民事請求權。但被告卻逾期未履行
    ，爰請求被告給付前開金額。
三、對被告抗辯之陳述：
（一）原告所有房屋之增建牆壁龜裂，可能是被告鑽牆壁行為或
      是地震天災而引起。
（二）被告之母親並非給付原告6,000元，實際只給付原告3,000
      元，且被告使用原告增建之牆壁並未經原告同意。
（三）兩造間之調解條件被告並沒有執行交換，原告因而聲請強
      制執行。
四、並聲明：（一）被告應賠償原告120萬元。（二）訴訟費用
    由被告負擔。
貳、被告則以：
一、原告所有房屋龜裂係因地震天災所造成，與被告無關。
二、被告確於94年間欲搭建2樓後陽台之遮雨棚，因兩造間之共
    有牆壁已為原告所佔用作為增建2至4樓之後陽台直至頂樓。
    被告為找遮雨棚之支撐而需使用原告增建之牆壁，遂由被告
    之母主動告知原告並經其同意，由被告之母交付6,000 元牆
    壁使用費與原告。嗣原告於98年間反悔不願提供被告使用原
    告所增建之牆壁，兩造乃於99年3月5日於臺中市潭子區調解
    委員會做成調解內容：1.經協調後，被告願就原告請求：
    神明廳屋頂超出範圍退回自己屬所土地上。後面陽台遮雨
    棚加建部分不使用原告之牆壁，原告牆壁有孔要補，被告不
    可再黏。雙方同意約定於民國99年5月5日前完成。2.雙方
    互不請求任何費用。3.雙方願拋棄本案件其餘民事請求權。
    上述調解條件被告已依期限完成調解內容。
三、兩造之調解內容亦經本院99年度執字第35643 號確認被告自
    動履行完畢在案，原告起訴自無理由。
四、並聲明：（一）原告之訴駁回。（二）訴訟費用由原告負擔
    。
參、得心證之理由
一、按調解經法院核定後，當事人就該事件不得再行起訴；經法
    院核定之民事調解，與民事確定判決有同一之效力，鄉鎮市
    調解條例第27條著有規定。次按起訴其訴訟標的為確定判決
    之效力所及者，法院應以裁定駁回之，民事訴訟法第249 條
    第1項第7款亦有規定。
二、查兩造就系爭糾紛事件曾於99年3月5日於臺中市潭子區（前
    為台中縣潭子鄉）調解委員會成立調解，其內容為1.經協調
    後，對造人即本件被告願就聲請人即本件原告請求：神明
    廳屋頂超出範圍退回自己所屬土地上。後面陽台遮雨棚加
    建部分不使用本件原告之牆壁，本件原告牆壁有孔要補，本
    件被告不可再黏。雙方同意約定於99年5月5日前完成。2.
    雙方互不請求任何費用。3.雙方願拋棄本案件其餘民事請求
    權。前開調解，嗣經本院民事庭法官於99年8 月16日核定，
    此為兩造所不爭，並經本院調取台中縣潭子鄉調解委員會調
    解事件卷宗核閱無誤，自堪信為真實。則兩造間之系爭糾紛
    ，既經台中縣潭子鄉調解委員會成立調解，復經本院核定，
    依前開鄉鎮市調解條例第27條規定，與民事確定判決有同一
    之效力；則本件訴訟標的為前開與民事確定判決有同一之效
    力之調解效力所及，故依前開規定，原告就同一法律關係復
    提起本件之訴，自應認為不合法，應以裁定駁回。
三、至原告所主張被告逾期未履行前開調解內容，僅係原告得否
    據以聲請強制執行之事由，亦無從認定原告之本件起訴為合
    法，併予敘明。
四、依民事訴訟法第249條第1項第7款、第95條、第78條，裁定
    如主文。
中    華    民    國   100    年    7     月    27    日
                  民事第二庭  法  官  陳卿和
正本係照原本作成。
如不服本裁定應於送達後10日內向本院提出抗告狀，並繳納抗告
費新臺幣1000元。
中    華    民    國   100    年    7     月    27    日
                              書記官  司立文